【裁判字號】    90,上重更(一),14
【裁判日期】    901016
【裁判案由】    毒品危害防制條例
【裁判全文】
臺灣高等法院臺中分院刑事判決                  九十年度上重更(一)字第一四號
    上  訴  人
    即  被  告  丁○○
    選任辯護人  徐湘生
右上訴人因毒品危害防制條例案件，不服臺灣台中地方法院八十九年度訴字第三二０
號中華民國八十九年八月十五日第一審判決（起訴案號：臺灣台中地方法院檢察署八
十八年度偵字第二二三０八號），提起上訴，經判決後，由最高法院發回更審，本院
判決如左：
    主      文
原判決撤銷。
丁○○連續販賣第一級毒品，處有期徒刑拾貳年，扣案之第一級毒品海洛因拾玖包（
淨重貳拾捌點零參公克、包裝重伍點伍伍公克、純度百分之四十點三七，純質淨重拾
壹點參貳公克）及第二級毒品安非他命參小包（淨重陸點參伍公克、包裝重零點柒柒
公克）又貳小包（淨重貳點參壹公克、包裝重零點陸捌公克）均沒收銷燬之，販賣毒
品所得新台幣肆萬參仟元應沒收，如全部或一部不能沒收時，以其財產抵償之。又連
續轉讓第一級毒品，處有期徒刑壹年陸月，扣案之第一級毒品海洛因壹小包（淨重零
點參柒公克、包裝重零點貳參公克）沒收銷燬之。主刑部分應執行有期徒刑拾參年。
    事      實
一、丁○○前曾有贓物、公共危險、竊盜、運送毒品、施用毒品等犯罪前科，其中於
    民國（下同）八十一年四月及六月間，所犯之違反麻醉藥品管理條例、竊盜、傷
    害及肅清煙毒條例等案件，分別經法院判處有期徒刑六年八月、五年十月，定其
    應執行刑為有期徒刑十三年確定，於八十七年十二月二十四日假釋出獄，詎於假
    釋期間，猶不知悔改：
 (一)復意圖營利，基於販賣第一級毒品及第二級毒品之概括犯意，先後於八十八
     年八月初某日，在彰化縣花壇鄉○○村○○路名，以重約一錢之海洛因一包新
     台幣（下同）七千元及重約一錢之安非他命一包四千元之代價，販賣第一級毒
     品海洛因及第二級毒品安非他命各一包予丙○○；於八十八年八月二十六日
     二十時許，在台中縣梧棲鎮○○里○○路○段九七三號二樓其租住處，各以重
     約一錢之海洛因一包七千元及重約一錢之安非他命一包四千元之代價，販賣海
     洛因及安非他命各一包予丙○○；復於八十八年八月二十七日，在台中縣梧
     棲鎮○○里○○路○段九七三號二樓其租住處，以一萬五千元之代價販賣海洛
     因三小包（每包三千元）及安非他命二小包（淨重共二‧三一公克、包裝重零
     點六八公克，每包三千元）予丙○○。另於八十八年八月二十七日下午四時
     二十分許，在台中縣梧棲鎮○○里○○路○段九七三號二樓其租住處，以六千
     元之價格販賣安非他命三小包（合計淨重六點三五公克、包裝重零點七七公克
     ）予甲○○及乙○○等二人（林、游各出三千元）。
 (二)丁○○另行起意，基於轉讓毒品之概括犯意，先於八十八年八月間某日，在台
     中縣梧棲鎮○○里○○路○段九七三號二樓其租住處，同時無償提供海洛因及
     安非他命予甲○○、乙○○施用一次。復於同年八月二十七日下午四時二十分
     許，在同上址，於甲○○、乙○○二人共同購買上開安非他命時，同時無償提
     供海洛因一小包（淨重零點三七公克、包裝重零點二三公克）予甲○○、乙○○施用一次。
 (三)迨至八十八年八月二十七日十七時十五分許，警方在台中縣梧棲鎮○○里○○
     路○段九七七號前查獲甲○○、乙○○，並從甲○○身上扣得其等甫向丁○○
     購得之上開安非他命三小包及丁○○無償提供施用之上開海洛因一小包，甲○○、乙○○並供出其等持有之安非他命係向丁○○購買後，嗣警方前往台中縣
     梧棲鎮○○里○○路○段九七三號二樓查獲丁○○及陳英花、陳美玉、李順湧
     、鄭文姍（樓下遇到）、何添發等人，再前往甲○○、乙○○、丙○○、陳秀
     鳳居住，而由丁○○出租之同段九七五號四樓租處，查獲丙○○及其女友陳秀
     鳳，並在丙○○、陳秀鳳房間之床上枕頭下扣得丙○○甫向丁○○購得之海洛
     因三小包、安非他命二小包，及丁○○為販賣而持有暫置該處之海洛因十八包
     （連同上三包，共扣得海洛因二十一包，其中十九包淨重二十八點零三公克、
     包裝重五點五五公克、純度百分之四十點三七，純質淨重十一點三二公克，另
     二包淨重五點二九公克，包裝重零點五九公克，未含任何毒品反應）。
二、案經台中市警察局第五分局報請台灣台中地方法院檢察署檢察官偵查起訴。
      理      由
一、訊據上訴人即被告（以下簡稱為被告）丁○○坦承於案發當天有為警在其上開租
    住處（九七三號二樓）查獲及嗣警員曾在同段九七五號四樓丙○○、陳秀鳳房間
    之床上枕頭下查扣上開海洛因三小包、安非他命二小包等事實不諱，惟矢口否認
    有上開販賣毒品及轉讓毒品等犯行，辯稱：伊並未販賣海洛因及安非他命予丙○○、甲○○、乙○○等人，亦未無償提供海洛因及安非他命予甲○○、乙○○等
    人施用，八十八年八月二十六日、二十七日伊均與案外人蔡錦銘在一起云云。但
    查：
(1)右開犯罪事實，業據(甲)證人丙○○於警訊時證稱：「我所施用之海洛因及安非他命
  是向一名綽號叫『大胖子』之男子所購得，購買之價錢是海洛因每錢七千元，安非
  他命每錢四千元、『大胖子』真實姓名叫丁○○，第一次係在八十八年八月初（正
  確日期不詳）晚上二十二時許，在我先前住處彰化縣花壇鄉永春村（正確住址不詳
  ）交易的，我是打其使用0000000000號及0000000000號易付
  卡大哥大聯絡後，其自行到我彰化縣花壇鄉住處交易毒品，第二次交易是於八十八
  年八月二十六日二十時許，在其住處台中縣梧棲鎮○○里○○路○段九七三號二樓
  屋內交易毒品的，二次所購買之毒品都是一錢安非他命四千元、一錢海洛因七千元
  」等語（見偵查卷第四十四頁至第四十五頁）。另證人丙○○於偵查時雖先證稱：
  「被查獲當日我與被告共同買回毒品，先放我處，但當天下午被查獲，我們都有事
  ，只有圖（指被告）沒事，所以我以為被告擺我一道，才故意這樣說（指販毒乙事
  ）」等語，但於檢察官質疑何故前次陳稱係向被告購買毒品時，證人丙○○始又證
  稱：「販毒者是被告朋友，我並不認識，故由我出錢一萬五千元，交給被告幫我買
  ，被告自己也有要買，我拜託被告購買而已」、「（為何陳秀鳳說毒品是你購自丁○○？）對啦，沒錯，被告先買回來，我再向被告購買沒錯，這是實情，被查扣二
  十一包海洛因中，有三小包是我的，餘是被告寄放的，另安非他命也是向被告買的
  ，所以是我的，即我出一萬五千元，向被告買三小包海洛因及安非他命二‧七公克
  」各等語（見偵查卷第九十八頁）。證人陳秀鳳亦證稱：「我與丙○○都有吸食海
  洛因與安非他命，毒品之來源是丙○○向丁○○買的，而我是吸丙○○買來的毒品
  」等語（見偵查卷第四十八頁）。參以被告於警訊時亦坦承上開00000000
  00號及0000000000號易付卡大哥大係其所申請使用等情，雖其同時辯
  稱並未將號碼告知丙○○云云，但苟被告未將該二支行動電話號碼告知丙○○，丙○○豈會得知該號碼？是其此部分所辯，並不足取。(乙)證人甲○○於警訊時證稱：
  「我向丁○○購買安非他命一次，未向其購買海洛因」「乙○○於八十八年八月二
  十七日下午十四時許，即先前往丁○○住處（台中縣梧棲鎮○○里○○路○段九七
  三號二樓）表示要買安非他命六千元，並於當日下午，我與乙○○前往丁○○住處
  ，我把現金六千元交予丁○○，丁○○進入房間內出來後就交給我安非他命三包，
  並交給我海洛因一包送給我吸食的」等語（見偵查卷第二十三頁反面至第二十四頁
  、第五十頁反面），於偵查時證稱：「丁○○有送毒品給我吸，是今年（指八十八
  年）八月間在台中縣梧棲鎮○○里○○路○段九七三號二樓住處內，他提供海洛因
  及安非他命二樣，沒有向我收錢」等語（見偵查卷第八十頁反面），於原審證稱：
  「我是在查獲當日向被告丁○○買了一次安非他命，就是六千元那次，我與乙○○
  各出三千元，海洛因是他送給我的」等語（見原審卷第一一０頁反面至第一一一頁
  ），於本院證稱：「我於八十八年八月二十七日，有在台中縣梧棲鎮○○里○○路
  ○段九七三號二樓，向被告買三包共六千元之安非他命，我與乙○○各出三千元，
  買時被告有送我一包海洛因，我們買不起海洛因，被告可能要養我們上癮，所以才
  送海洛因給我們。我後來被警察從我身上查獲之安非他命是向被告買的，海洛因是
  被告送我的。又被告賣安非他命給我們有賺錢，但賺多少我不知道」「被告有提供
  二次海洛因給我施用」等語（見本院前審卷第八十頁及本院更審卷第五十七頁至第
  五十九頁）。(丙)證人乙○○於警訊及偵查時證稱：「警員在甲○○身上所取出之安
  非他命三包係甲○○與我於八十八年八月二十七日下午四時二十分許，在台中縣梧
  棲鎮○○里○○路○段九七三號二樓，以六千元之價格向被告丁○○購得，我們每
  人出一半。在同年八間我們去找被告時，被告有拿安非他命及海洛因無償給我們吸
  食」等語（見偵查卷第五十三頁反面及第八十一頁反面至第八十二頁），於原審證
  稱：「我印象中只有於八十八年八月二十七日與甲○○去向被告買了一次安非他命
  ，我與甲○○各出三千元。至海洛因是被告送給我們吸食的，我們沒有向他買海洛
  因」「被告也有免費提供安非他命給我們吸食，我們是要離開時才向被告買安非他
  命」各等語（見原審卷第一一一頁反面至第一一二頁）。查證人丙○○、甲○○、
  乙○○等三人與被告並無任何過節，亦據被告陳明在卷（見本院更審卷第一四四頁
  ），衡情該三證人應無故意誣陷之理，是該三人之上開證詞應可採信。次查證人丙○○、乙○○、甲○○、陳秀鳳等四人於案發當天為警查獲時所採取之尿液經檢驗
  結果，丙○○、乙○○等二人均檢出甲基安非他命及碼啡陽性反應、甲○○檢出甲
  基安非他命陽性反應、陳秀鳳亦檢出碼啡陽性反應，有台中市衛生局煙毒尿液檢驗
  成績書影本一份附卷可按（見偵查卷第三十三頁），且證人甲○○、陳秀鳳確因施
  用毒品因而分別經台灣台中地方法院及台灣彰化地方法院裁定強制戒治一年，亦有
  台灣台中地方法院八十八年度毒聲字第五五七三號及台灣彰化地方法院八十九年度
  毒聲字第一０五四號刑事裁定各一份附卷可按（見本院更審卷第九九頁至第一百頁
  及第一四八頁）。第查案發當日警員從甲○○身上取出之上開安非他命三包及海洛
  因一小包經送請法務部調查局鑑定結果，確係甲基安非他命及海洛因無訛，有該局
  八十九年六月九日（八九）陸（一）字第八九○三六六四四號及八十八年九月二十
  七日（八八）陸字第八八一七五五四四號鑑定通知書各一紙在卷可稽（見原審卷第
  八一頁、第一二二頁），並有扣案之上開安非他命三包及海洛因一小包等足稽。又
  嗣警方在台中縣梧棲鎮○○里○○路○段九七五號四樓丙○○居住處所查獲丙○○
  甫向被告購得之海洛因三小包、安非他命二小包，及被告為販賣而持有暫置該處之
  海洛因十八包（連同上開海洛因三小包、安非他命二小包，共扣得海洛因二十一包
  、安非他命二小包）經送請法務部調查局鑑定結果，該二小包安非他命確係甲基安
  非他命，其他二十一包粉末其中十九包係海洛因（另二包則未發現海洛因成分），
  亦有該局八十九年六月九日（八九）陸（一）字第八九○三六六四五號、八十八年
  十月一日（八八）陸字第八八一七五六六八號鑑定通知書及該局八十九年五月十九
  日（八九）陸（一）字第八九０三四七五七號函等各一份在卷可稽（見原審卷第七
  八頁至第八０頁、第一二三頁），並有扣案之上開安非他命及海洛因等足稽。矧查
  販賣第一級毒品罪係屬死刑或無期徒刑之罪，販賣第二級毒品之罪係屬無期徒刑或
  七年以上有期徒刑之罪，苟非有重利可圖，被告應無甘冒重典鋌而走險之理，是被
  告應具有營利之意圖甚明。又證人甲○○於偵查時雖證稱被告無償轉讓毒品之次數
  有四、五次等情，但超過上開次數部分，並不能證明。另證人乙○○於警訊時供稱
  向被告購買安非他命之錢均係甲○○所出等情，及證人丙○○於偵查時供稱四千元
  係買安非他命半錢等情，其二人此部分所供，與上開事實不符，委無可採。至證人
  丙○○、乙○○等二人嗣翻異前供，丙○○改稱係與被告一起出錢去買毒品，並非
  向被告買等語，乙○○改稱並未向被告買安非他命，被告亦未無償提供毒品等語，
  均與其二人前開所供不符，核係事後迴護之詞，亦不足取。均併此敘明。
(2)至證人丙○○於警訊及偵查時就購買海洛因之價格雖有七千元與五千元之別，然除
  此之外，證人丙○○證詞前後並無何差異，自不能以此些許差異即認其證詞有何不
  足採之處（至於丙○○購買海洛因之價格，應以其在警訊時所陳每包七千元之價格
  較為可採，蓋警訊係證人丙○○於八十八年八月二十七日遭警緝獲即接受訊問，彼
  時對於購買價格究竟為何，尚屬記憶深刻，至偵查筆錄係檢察官於八十八年十二月
  二十三日所製作，距離實際購買日已有四月之久，其記憶自不若警訊筆錄製作時為
  清晰，是應以其在警訊時所供較為可採）；又被告雖辯稱在證人丙○○所居住之上
  開台中縣梧棲鎮○○里○○路○段九七五號四樓所查扣疑似海洛因之白色粉末二十
  一包均非在其租住處查扣，並非其所有云云，但該查獲地點雖為丙○○、陳秀鳳（
  丙○○之女友）、甲○○與乙○○等人所居住，惟該處卻為被告以其弟妹名義所承
  租，業據證人乙○○於原審審理時結證屬實，而證人甲○○係於八十八年七月底透
  過乙○○認識被告，並前往被告位於同段九七三號二樓共同聊天吸毒而認識，並於
  八十八年八月二十三日住進乙○○暫居處（九七五號四樓），因而與被告經常見面
  來往，亦據證人甲○○於警訊時陳明在卷，且被告於原審審理時亦供明與乙○○於
  案發前已認識一個月之久，則以證人乙○○與被告來往之密切，乙○○、甲○○、
  丙○○及其女友陳秀鳳四人甚而住居於被告所承租之上開九七五號四樓，則證人丙○○供稱被告於購買毒品回來後，除將三小包海洛因及二小包安非他命出售給伊外
  ，其餘海洛因則均寄放於伊處等情，與常情並不相悖，是不能以扣案毒品非在被告
  現居處（九七三號二樓）查獲，即認定該批毒品非其所有，更何況證人陳秀鳳亦證
  稱：於現場查扣得之海洛因確係被告所有等情；益證證人丙○○前開所供與事理相
  符，堪足採信，被告上開所辯，並不足取。
(3)另證人甲○○、乙○○雖於檢察官偵訊時曾證稱向被告購買海洛因及安非他命各二
  次之犯行，而於警訊及原審審理期間則證稱僅於查獲當日二人各出三千元，合向被
  告購買安非他命一次等情，其前後證詞雖出現購買一次、二次及一次之別，然其等
  對於八十八年八月二十七日查獲當日確係向被告購買安非他命三小包完畢，欲前往
  開車時，隨即為警方查獲，並在其等身上扣得上開毒品乙節，確始終證述如一；且
  有扣案之安非他命三小包可徵，該毒品送請法務部調查局鑑定結果，確係安非他命
  無訛，已如前述。而證人甲○○、乙○○於原審質以是否曾遭警方刑求逼供時，則
  均堅予否認；另證人甲○○雖於警訊指證被告販毒行為，於檢察官隔離偵訊時初則
  更異其詞，否認向被告購買，供稱：被告僅係免費提供給伊吸用等語，然於證人乙○○證稱被告確實有販毒行為後，證人甲○○始證稱：乙○○方才所稱有向被告購
  毒係屬真實，而伊在警局所陳亦屬實在，只因在牢中，有人要伊勿陷害被告，所以
  才證述被告未販毒與伊，實際上被告是有販毒行為沒錯等情，足見證人甲○○果有
  意圖故陷被告於罪，當不至於檢察官偵訊時翻異前詞，做為有利於被告之說詞，猶
  足徵證人甲○○、乙○○前開指證八十八年八月二十七日確係向被告購買第二級毒
  品安非他命乙節，堪信屬實，被告此部分所辯，委無可採。另證人甲○○、乙○○
  等二人於警訊及原審均否認有向被告購買海洛因，並供稱海洛因係被告所無償提供
  等情，此外復查無其他證據足資證明被告確有販賣海洛因予甲○○、乙○○之犯行
  ，殊難以證人甲○○、乙○○於偵查時之供詞，即令被告擔負販賣海洛因之罪責，
是此部分被告應成立轉讓第一級毒品罪，並不成立販賣第一級毒品罪，併此敘明。
(4)被告所舉之證人蔡錦銘雖到庭證稱八十八年八月二十六日、二十七日均與被告相處
  ，直至二十七日中午才分開等情，但查證人蔡錦銘證稱八十八年八月二十六日當天
  二人一起喝酒到翌日凌晨四、五點鐘後，又到仁義街之廟裏去泡茶等情（見本院前
  審卷第四七頁），被告則供稱當天二人一起去喝酒到翌日凌晨一、二點即回家等情
 （見本院更審卷第三四頁 ），並不一致，且證人蔡錦銘係被告之友人，於作證時不
  免有迴護之詞，故其上開證詞，並不足取。又被告所舉之證人鄭文姍證稱其與證人
  丙○○一起接受訊問，警員曾要丙○○說毒品是向被告購買等語，惟查證人丙○○
  於檢察官訊問時，亦供出毒品係向被告購買，且警員若要教唆丙○○，當不會在其
  他人在場所為，是證人鄭文姍之上開證詞，亦不足憑採。又被告於本院前審雖聲請
  傳喚證人林登山、許進容、許維聲等人欲證明其有不在場證明，而係在辦公室內等
  語，但被告已陳稱：縱使伊在上班，亦非二十四小時寸步不離，均在辦公室內云云
  ，且本件事證已極為明確，是本院認並無予以傳訊之必要。亦均附此說明。
(5)綜上所述，足證被告上開所辯顯係飾卸之詞，不足採信。是罪證明確，其犯行堪以
  認定。
二、核被告所為係犯毒品危害防制條例第四條第一項之販賣第一級毒品罪、同條第二
    項之販賣第二級毒品罪及同條例第八條第一項之轉讓第一級毒品罪、同條第二項
    之轉讓第二級毒品罪。其販賣及轉讓前持有毒品之低度行為，已分別為販賣及轉
    讓之高度行為所吸收，均不另論罪。至被告於八十八年八月二十七日下午，在台
    中縣梧棲鎮○○里○○路○段九七三號二樓，所交付予甲○○、乙○○等二人之
    一小包海洛因部分係無償提供，並非販賣，已據證人甲○○、乙○○等二人分別
    證述在卷，是此部分應成立轉讓第一級毒品罪，公訴人認此部分係成立販賣第一
    級毒品罪，起訴法條尚有未洽，應予變更。又公訴人以被告意圖販賣而持有上開
    暫置在證人丙○○居住處之海洛因十八包，認被告另犯同條例第五條第一項之意
    圖販賣而持有第一級毒品罪云云，惟此應為販賣第一級毒品罪之高度行為所吸收
    ，不另論罪，公訴人認此部分另犯意圖販賣而持有第一級毒品罪，容有誤會。至
    其同時無償提供海洛因、安非他命予甲○○、乙○○等二人施用，乃一行為觸犯
    轉讓第一級及第二級毒品罪，為想像競合犯，應從一重之轉讓第一級毒品罪處斷
    。另其同時販賣第一級毒品及第二級毒品，亦係一行為觸犯二罪名，應依想像競
    合犯之規定從一重之販賣第一級毒品處斷。又其先後多次販賣第一級毒品、販賣
    第二級毒品及轉讓第一級毒品犯行，均係時間緊接，犯罪構成要件相同，顯係基
    於概括犯意反覆為之，均為連續犯，應依刑法第五十六條之規定分別論以一罪論
    ，並除所犯法定刑為死刑、無期徒刑部分依法不得加重外，餘均依法加重其刑。
    至其所犯之上開販賣第一級毒品罪及轉讓第一級毒品罪，犯意各別，行為互異，
    應分論併罰。公訴人另謂被告前曾因犯煙毒案件，經法院判處有期徒刑六年八月
    ，於八十八年七月四日執行完畢，復於執行完畢後五年內再犯本件有期徒刑以上
    之罪，應依累犯論處，然被告係分別於八十一年四月及六月間，因違反麻醉藥品
    管理條例、竊盜、傷害及肅清煙毒條例等案件，分別經判處有期徒刑六年八月、
    五年十月，合併執行刑，並於八十七年十二月二十四日假釋出獄（執行期滿日應
    為九十四年十一月二十一日），此有台灣台中地方法院檢察署刑案資料查註紀錄
    表及台灣高等法院被告全國前案紀錄表各一紙在卷足參，被告係於假釋中再犯本
    案，核與累犯之規定不符，公訴人認應依累犯之規定加重其刑，亦有誤會。原審
    予以論罪科刑，固非無見，惟查被告係以一行為同時販賣海洛因及安非他命，為
    想像競合犯，已如前述，原審事實欄雖認係同時為之，但主文欄及理由欄卻認係
    犯意各別、行為互異之數罪併罰關係，已有未合。次查公訴人認被告於八十八年
    八月二十七日所交付予甲○○、乙○○等二人之海洛因一小包係販賣，原審認係
    無償轉讓，惟未說明係依刑事訴訟法第三百條予以變更起訴法條，尤有違誤。第
    查被告轉讓毒品部分，原審認轉讓予甲○○至少一、二次，轉讓予乙○○至少四
    、五次，並不明確，亦有可議。被告上訴意旨仍執前詞否認犯罪，雖無理由，但
    原判決既有上述可議之處，應由本院將原判決予以撤銷改判。復查被告先後販賣
    毒品所得僅四萬三千元，而販賣第一級毒品罪之法定刑為死刑或無期徒刑，情輕
    法重，其犯罪情狀在客觀上非無可憫恕之處，本院認如處法定低度刑期，猶嫌過
    重，爰依刑法第五十九條之規定酌減其刑。茲審酌被告犯罪之動機、目的、手段
    、所生危害、販賣、轉讓毒品之數量、次數及犯後否認犯罪等等一切情狀，分別
    量處如主文第二項所示之刑，並定其應執行刑，以示懲儆。又扣案之第一級毒品
    海洛因一小包（淨重零點三七公克、包裝重零點二三公克）及十九包（淨重二十
    八點零三公克、包裝重五點五五公克、純度百分之四十點三七，純質淨重十一點
    三二公克）、第二級毒品安非他命三小包（淨重六點三五公克、包裝重零點七七
    公克）及二小包（淨重二點三一公克、包裝重零點六八公克）均係毒品，應依毒
    品危害防制條例第十八條第一項前段之規定諭知沒收銷毀之。至另扣案之香煙一
    支及殘渣袋三個，經原審送請法務部調查局檢驗結果，分別均有海洛因殘留，有
    該局八十九年六月九日（八九）陸（一）字第八九○三六六四六號、00000
    000號檢驗通知書二紙存卷可稽，雖係違禁物，但因上開物品並非被告所有或
    其販賣、轉讓之物，故本院無法併予宣告沒收銷毀之，附此敘明。另被告販賣毒
    品所得四萬三千元（第一次一萬一千元、第二次一萬一千元、第三次一萬五千元
    、第四次六千元，共四萬三千元），應依毒品危害防制條例第十九條第一項之規
    定宣告沒收，如全部或一部不能沒收時，以其財產抵償之。
三、公訴意旨略以：被告於八十八年八月初某日，亦販賣安非他命一包三千元予甲○○、乙○○等二人（林、游二人各出一千五百元），因認被告另涉犯毒品危害防
    制條例第四條第二項販賣第二級毒品之罪嫌云云。按犯罪事實應依證據認定之，
    無證據不得推定其犯罪事實，刑事訴訟法第一百五十四條定有明文。查本件不惟
    被告矢口否認有此部分犯行，且證人甲○○於警訊時僅陳稱於八十八年八月二十
    七日向被告購買安非他命一次，海洛因是被告所贈送，並未陳稱有於八月初另向
    被告購買安非他命等情，於本院前審審理時亦為相同陳詞，另證人乙○○於警訊
    時亦陳稱其曾住在被告暫住處，所以知道被告有在販賣毒品，被告要其搬至九七
    五號四樓居住，共約有五天，因為方便，所以案發當日係第一次向他以金錢購買
    毒品，其餘均是免費提供等語，於檢察官偵訊時質以：「被起獲海洛因一包、安
    毒三小包？」，則回以：「對，是我與甲○○共同向被告買的，共六千元，一人
    出一半，當天在梧棲鎮○○路○段九七三號二樓向被告買的」等詞，又質以：「
    你向圖（指被告）買過幾次毒品？」，則答以：「當天是我第二次親向他買，之
    前我們也向他買過安非他命一次，花三千元，也是與章一人一半」等情，於原審
    審理時先則稱：「伊與甲○○共向被告買過一次，就是八十八年八月二十七日那
次，至於八月初有無另向被告購買，伊印象中只有八月二十七日該次而已」等語
    ，後則又改稱：「可能應以檢察官偵訊時日期距離較近為準（即證稱購買二次）
    」，足見證人甲○○、乙○○對於究有無於八十八年八月初向被告購買安非他命
    一節所供並不相符，且證人乙○○前後所供亦不一，非無瑕疵可指，並無法資為
    不利於被告之認定。此外復查無其他確切證據足以證明被告確有此部分犯行，是
    被告此部分之犯罪要屬不能證明。惟因公訴人認此部分與前開科刑部分（販賣毒
    品部分）係屬具有想像競合犯之裁判上一罪關係，故不另為無罪之諭知，附此說
    明。
四、公訴意旨另以：被告於八十八年八月間，在台中縣梧棲鎮○○里○○路○段九七
    三號二樓其租住處，連續約四、五次轉讓不特定數量之海洛因、安非他命供甲○○、乙○○施用，因認被告另涉犯轉讓第一級毒品及第二級毒品之犯行云云。惟
    查本件轉讓毒品部分，除上開科刑部分外，餘均無確切證據足資證明（詳見上開
    證人甲○○、乙○○之證詞）。是此部分犯罪亦屬不能證明。惟因公訴人認此部
    分與前開科刑部分（轉讓毒品部分）係屬具有連續犯關係之裁判上一罪，故不另
    為無罪之諭知，亦併此敘明。
五、據上論斷，應依刑事訴訟法第三百六十九條第一項前段、第三百六十四條、第二
    百九十九條第一項前段、第三百條、毒品危害防制條例第四條第一項、第二項、
    第八條第一項、第二項、第十八條第一項前段、第十九條第一項，刑法第十一條
    前段、第五十六條、第五十五條、第五十九條、第五十一條第五款，判決如主文
    。
本案經檢察官陳銘章到庭執行職務。
中      華      民      國      九十    年      十      月      十六    日
                                臺灣高等法院臺中分院刑事第八庭
                                      審判長法  官  羅  得  村
                                            法  官  林  輝  煌
                                            法  官  劉  榮  服
右正本證明與原本無異。
如不服本判決應於收受送達後十日內向本院提出上訴書狀，其未敘述上訴之理由者並
得於提起上訴後十日內向本院補提理由書（均須按他造當事人之人數附繕本）。
                                            書記官  陳  俞  豪
中      華      民      國      九十    年      十      月     十七     日
附錄論罪科刑法條
毒品危害防制條例：
第四條第一項  製造、運輸、販賣第一級毒品者，處死刑或無期徒刑；處無期徒刑者
              ，得併科新台幣一千萬元以下罰金。
      第二項  製造、運輸、販賣第二級毒品者，處無期徒刑或七年以上有期徒刑，
              得併科新台幣七百萬元以下罰金。
第八條第一項  轉讓第一級毒品者，處一年以上七年以下有期徒刑，得併科新台幣一
              百萬元以下罰金。
      第二項  轉讓第二級毒品者，處六月以上五年以下有期徒刑，得併科新台幣七
              十萬元以下罰金。
                                                                        Ａ


司法院資訊處製作；財團法人民間司法改革基金會備份。
